臺灣臺北地方法院交通事件裁定　　　　　　　　　　　九十年度交聲字第五一九號
　　異議人即
　　受處分人　致遠會計師事務所
　　代 表 人　乙○○
右列受處分人因違反道路交通管理處罰條例案件，對於臺北市交通事件裁決所中華民
國九十年四月二十六日所為之處分（原處分案號：北市裁三字第車裁二二－Ａ000
00000號），聲明異議，本院裁定如左：
    主      文
異議駁回。
    理      由
一、按小客車行駛於公告之專用快速道路，其汽車駕駛人或前座乘客未繫安全帶者，
    處汽車駕駛人新臺幣一千五百元罰鍰，修正前道路交通管理處罰條例第三十一條
    第一項定有明文。再按道路交通管理處罰條例業於民國九十年一月十七日經總統
    修正公布部分條文，同條例第九十三條規定施行日期由行政院以命令定之，而行
    政院係於九十年四月三日以臺九十交字第○九三一七號函令該條例自九十六月一
    日起施行，其中關於同條例第三十一條第一項規定罰鍰不變，僅將處罰範圍擴張
    為「汽車行駛於道路上」，依從新從輕原則，仍應適用修前之舊法。又本條例關
    於車輛駕駛人之處罰，如應歸責於車輛所有人者，處罰車輛所有人，修正前道路
    交通管理處罰條例第八十五條第三項亦有明文。
二、本件受處分人即異議人致遠會計師事務所所有之車牌號碼ＢＳ－七九二二號自用
    小客車，於九十年二月四日十四時三十五分許，行駛於公告專用快速道路之臺北
    市○○○○○路段，其汽車前座乘客未依規定繫安全帶，而為臺北市政府警察局
    中山分局交通分隊（以下稱中山分局）員警甲○○以拍照之方式採證，並以受處
    分人有違反前揭道路交通管理處罰條例第三十條第款一項規定之行為掣單舉發，
    嗣將舉發通知單送達於受處分人後，受處分人於舉發通知單上所載應到案日期前
    向原處分機關申訴，經送原舉發單位即中山分局調查結果，仍認受處分人有前開
    違規行為，原處分機關乃依前揭修正前道路交通管理處罰條例第三十條第一項、
    第八十五條第三項規定於九十年四月二十六日裁處受處分人罰鍰一千五百元。
三、訊據受處分人之代表人乙○○矢口否認上開車號汽車前座乘客有未依規定繫安全
    帶之行為，並辯稱略以：當時我太太身上有一件披肩，剛好擋住安全帶，應為角
    度問題，所以安全帶沒有被照出來，用放大鏡的話，可以看到身上安全帶扣環云
    云。惟查：受處分人所有之前揭車號汽車於上開時間行駛於公告專用快速道路之
    臺北市○○○○○路段，其汽車前座乘客有未依規定繫安全帶之行為，有採證相
    片一幀附卷可憑。雖受處分人以前揭情詞置辯，惟查本件採證照片經本院函請中
    山分局加洗放大照片一幀附卷，此有中山分局九十一年四月四日北市警中分交字
    第○九一六一五八一六○○號函在卷可稽，本院觀察上揭放大採證照片，可確認
    上開車號汽車其前座乘客確實未繫安全帶。故受處分人雖以前揭情詞置辯，尚難
    認為可採。本件事證明確，受處分人之違規行為堪以認定。
四、綜上所述，受處分人所有上開車號汽車其前座乘客於上開時地確有未繫安全帶之
    違規行為，從而原處分機關依修正前道路交通管理處罰條例第三十一條第一項、
    第八十五條第三項規定裁處受處分人罰鍰一千五百元，核無違誤，本件受處分人
    之異議為無理由，應予駁回。
據上論斷，應依道路交通案件處理辦法第十九條，裁定如主文。
中      華      民      國    九十一    年      五      月     三十     日
                                      臺灣臺北地方法院交通法庭
                                          法  官  曾  啟  謀
右正本證明與原本無異。
如不服本裁定應於送達後五日內向本院提出抗告狀
                                          書記官  謝  韻  華
中      華      民      國    九十一    年      五      月     三十     日
